臺灣嘉義地方法院刑事判決
110年度侵訴字第27號
公  訴  人  臺灣嘉義地方檢察署檢察官
被      告  曾華藩
選任辯護人  陳澤嘉律師
            林子恒律師
            李鳳翔律師
上列被告因妨害性自主案件，經檢察官提起公訴（110年度偵字
第5264號），嗣於本院準備程序中，就被訴事實為有罪之陳述，
經本院告知簡式審判程序意旨，並聽取當事人之意見後，合議庭
裁定由受命法官獨任進行簡式審判程序，判決如下：
    主  文
甲○○犯對受照護之人利用機會性交罪，共貳罪，各處有期徒刑拾
月。應執行有期徒刑壹年肆月。緩刑肆年，緩刑期間付保護管束
。
    事  實
一、甲○○領有傳統醫療整復師證書，於嘉義縣○○市○○里○○00號經
    營「濟世堂整復所」，為客人施行推拿、整骨等民俗療法，
    雖非正式醫療行為，然與客人間相類於醫療關係。代號BN00
    0-A110029號女子（真實姓名年籍詳卷，下稱Ａ女）則因有經
    痛、胸悶、腰酸背痛等不適之處，於民國107年起透過親戚
    介紹至濟世堂整復所找甲○○整骨。甲○○明知Ａ女為因相類醫
    療關係受其照護之人，竟基於對受照護之人利用機會為性交
    之犯意，分別為下列行為：
　㈠於110年3至4月間某日日間，利用Ａ女至濟世堂整復所整骨之
    機會，先為Ａ女進行正常之按摩，再於整骨過程中解開Ａ女內
    衣，徒手揉Ａ女胸部、按壓Ａ女胸部中心點，稱胸部不會變硬
    是因為性無感等語，再以舌頭舔Ａ女乳頭、摸Ａ女上半身，又
    脫下Ａ女褲子及內褲，先按壓Ａ女陰部上方位置，再將手指插
    入Ａ女陰道內抽動，並稱此舉會使陰道濕潤，讓經期較順等
    語，而以此方式對Ａ女性交得逞，Ａ女心理雖感不舒服並反應
    會痛，然誤信此為正常整復療程，遂隱忍而未加抗拒。
　㈡於110年5月14日上午10時許，利用Ａ女至濟世堂整復所整骨之
    機會，詢問Ａ女月經是否有比較順、是否會胸悶，稱要幫Ａ女
    看看等語，並先為Ａ女進行正常之按摩，再於整骨過程中解
    開Ａ女內衣，徒手揉Ａ女乳頭及胸部、以舌頭舔Ａ女乳頭、以
    雙手摸Ａ女上半身、以舌頭舔Ａ女脖子、耳朵及嘴巴，再脫下
    Ａ女褲子及內褲，先按壓Ａ女陰道附近，再以手指插入Ａ女陰
    道內抽動。然後為Ａ女穿上內褲、褲子及內衣，詢問Ａ女是否
    有做過性方面的事等語，又穿著褲子以生殖器磨蹭Ａ女陰道
    部位，詢問Ａ女是否有感覺等語，而以此方式對Ａ女性交得逞
    ，Ａ女心理雖感不舒服，然誤信此為正常整復療程，遂隱忍
    而未加抗拒。
　㈢嗣Ａ女於110年5月14日整復結束返家時，感覺有異而將上情告
    知其母親Ｂ女（真實姓名年籍詳卷），Ｂ女報警處理，始悉上
    情。
二、案經Ａ女訴由嘉義縣警察局朴子分局報告臺灣嘉義地方檢察
    署檢察官偵查起訴。
    理  由
一、本案被告甲○○所犯係死刑、無期徒刑、最輕本刑為3年以上
    有期徒刑以外之罪，其於準備程序中就被訴事實為有罪之陳
    述，經本院告知簡式審判程序之旨，並聽取檢察官及被告之
    意見後，合議庭裁定由受命法官獨任進行簡式審判程序。又
    依刑事訴訟法第273條之2、同法第159條第2項之規定，簡式
    審判程序不適用傳聞法則有關限制證據能力之相關規定，合
    先敘明。
二、前揭事實，業據被告於本院準備程序及審理時均坦承不諱（
    見本院侵訴字卷第69至70、113頁），並經證人即告訴人Ａ女
    於警詢及偵訊時（見嘉朴警偵字第1100010149號卷【下稱警
    卷】第7至9、11至12頁，110年度偵字第5264號卷【下稱偵
    字卷】第33至35頁）、證人Ｂ女於偵訊時（見偵字卷第36頁
    ）證述明確，復有現場照片、職務報告、內政部警政署刑事
    警察局110年9月7日刑生字第1100066779號鑑定書等件在卷
    可稽（見警卷第17至18頁，偵字卷第23至29、57至61頁），
    被告上開任意性自白核與事實相符，應堪採信。本案事證明
    確，被告之犯行均堪認定，應依法論科。
三、論罪科刑：
　㈠刑法第228條第1項之對於因醫療或其他相類關係受自己監督
    、扶助、照護之人，利用機會為性交罪，並不以行為人係具
    醫師法規定醫師資格之人，利用其與病患間為醫療行為關係
    之機會而犯之者為限，尚應包括不具醫師資格之人，利用其
    與病患間與醫療相類關係之機會所犯在內，此觀該規定之構
    成要件至明（最高法院110年度台上字第287號判決意旨參照
    ）。被告為他人從事民俗療法之推拿整骨，Ａ女則因經痛、
    胸悶、腰酸背痛而接受被告之整復以期改善不適，與被告間
    當具有相類於醫療關係，受被告照護，被告利用為Ａ女整復
    之過程，以不正當推拿方式對Ａ女為性交，核被告所為，均
    係犯刑法第228條第1項之對相類醫療關係受自己照護之人利
    用機會為性交罪。
　㈡被告如事實欄一、㈠、㈡所示對Ａ女為性交行為過程中，揉Ａ女
    胸部、乳頭、以舌頭舔Ａ女乳頭、摸Ａ女上半身，按壓Ａ女陰
    部上方位置、以舌頭舔Ａ女脖子、耳朵及嘴巴、穿著褲子以
    生殖器隔著Ａ女褲子磨蹭Ａ女陰道部位等利用機會為猥褻之低
    度行為，分別為上開利用機會為性交之高度行為所吸收，均
    不另論罪。
　㈢被告所為上揭2次犯行，犯意各別，行為互殊，應予分論併罰
    。
　㈣爰以行為人之責任為基礎，審酌被告於對Ａ女進行民俗療法時
    ，利用Ａ女信任其治療行為而決定能力弱化之機會，對Ａ女為
    上開猥褻、性交之行為，侵犯他人對性自主決定之權利，造
    成Ａ女心理受創，所為實屬不該，惟念及被告犯後終能坦承
    犯行，並與Ａ女達成調解，且已依約賠付予Ａ女，此有調解筆
    錄、郵政入戶匯款申請書等件在卷可稽（見本院侵訴字卷第
    77至78、87頁），態度尚可，兼衡被告於本院準備程序及審
    理時自承因一時衝動而為本案犯行之動機、高工畢業及從事
    整復工作之智識程度與生活狀況（見本院侵訴字卷第70、11
    4頁）、對Ａ女為性交之行為態樣、手段、次數、犯罪所生之
    危害、Ａ女所表達之意見（見本院侵訴字卷第91頁）及被告
    之前科素行等一切情狀，分別量處如主文所示之刑，並審酌
    本案各罪之犯罪型態、手段、動機、所侵害之法益及不法內
    涵相近，責任非難重複之程度較高等情狀，定其應執行之刑
    如主文所示，以示懲儆。
　㈤被告前未曾因故意犯罪受有期徒刑以上刑之宣告，有臺灣高
    等法院被告前案紀錄表在卷可參（見本院侵訴字卷第11頁）
    ，此次因一時失慮致罹刑典，犯後終能坦承犯行，又與Ａ女
    達成調解，並已依約將賠償金額新臺幣30萬元全數賠付予Ａ
    女，此有調解筆錄、郵政入戶匯款申請書等件在卷可稽（見
    本院侵訴字卷第77至78、87頁），堪認被告已知悔悟，其經
    此偵、審程序及刑之宣告，當知所警惕，應無再犯之虞，參
    酌Ａ女之意見（見本院侵訴字卷第91頁），本院認前開對被
    告所宣告之刑，以暫不執行為適當，爰依刑法第74條第1項
    第1款之規定，宣告緩刑4年，併依刑法第93條第1項第1款之
    規定，併予宣告被告於緩刑期間付保護管束，以啟自新。
據上論斷，應依刑事訴訟法第273條之1第1項、第299條第1項前
段，判決如主文。
本案經檢察官李昕諭提起公訴，檢察官徐鈺婷到庭執行職務。
中　　華　　民　　國　　111 　年　　3 　　月　　16　　日
　　　　　　　　　刑事第六庭　法　官　官怡臻
以上正本證明與原本無異。
如不服本判決應於收受判決後20日內向本院提出上訴書狀，並應
敘述具體理由；其未敘述上訴理由者，應於上訴期間屆滿後20日
內向本院補提理由書（均須附繕本）「切勿逕送上級法院」。告
訴人或被害人如對於本判決不服者，應具備理由請求檢察官上訴
，其上訴期間之計算係以檢察官收受判決正本之日期為準。
中　　華　　民　　國　　111 　年　　3 　　月　　16　　日
　　　　　　　　　　　　　　　書記官　李彥廷
附錄本案論罪科刑法條：
中華民國刑法第228 條
對於因親屬、監護、教養、教育、訓練、救濟、醫療、公務、業
務或其他相類關係受自己監督、扶助、照護之人，利用權勢或機
會為性交者，處6 月以上5 年以下有期徒刑。
因前項情形而為猥褻之行為者，處3 年以下有期徒刑。
第1 項之未遂犯罰之。